【裁判字號】    89,交易,233
【裁判日期】    891003
【裁判案由】    公共危險
【裁判全文】
臺灣臺中地方法院刑事判決                        八十九年度交易字第二三三號
    公  訴  人  臺灣台中地方法院檢察署檢察官
    被      告  甲○○
右列被告因公共危險等案件，經檢察官提起公訴（八十九年度偵字第二二三一號、第
六０一０號），本院判決如左：
    主      文
甲○○服用酒類，不能安全駕駛動力交通工具而駕駛，累犯，處有期徒刑伍月，如易
科罰金，以佰元折算壹日；又因過失傷害人，累犯，處有期徒刑肆月，如易科罰金
，以佰元折算壹日。應執行有期徒刑捌月，如易科罰金，以佰元折算壹日。
    事      實
一、甲○○曾於民國（下同）八十六年十二月二十日因賭博案件，經本院判處有期徒
    刑六月確定，甫於八十七年一月十四日易科罰金執行完畢，猶不知悔改，復於八
    十九年一月二十八日凌晨一時起至同日二時止，在臺中市○○路喝摻有米酒之薑
    母鴨湯，其飲畢後吐氣所含酒精成份達每公升○．二七毫克，業已超過每公升Ｏ
    ．二五毫克之標準值，而不能安全駕駛動力交通工具，仍酒醉駕駛車牌號碼Ｍ三
    －六二六八號自用小客車，沿台中市○○○路由南往北方向行駛，於同日凌晨二
    時五十分許，途經台中市○○○路與公益路交岔路口前時，本應注意汽車行駛至
    交岔路口，應遵守交通號誌之指示；又駕駛人應注意車前狀況，並隨時採取必要
    之安全措施，且應注意汽車駕駛人飲酒後其吐氣所含酒棈成份超過每公升Ｏ．二
    五毫克以上者，不得駕車，而依當時天氣晴朗，夜間有照明設備，路面乾燥、無
    缺陷及無障礙物，視距良好，又無不能注意之情形，詎其能注意，竟疏未注意燈
    號及車前狀況，猶貿然直行進入該交岔路口，適有丙○○駕駛車牌號碼Ｒ九－九
    七八九號自用小客車附載乙○○，沿台中市○○路由西往東駛至該交岔路口，致
    其所駕駛上開自用小客車車頭左前側與丙○○所駕駛上開自用小客車右側前、後
    車門處發生碰撞，丙○○因而受有左大腿挫傷瘀血、右足中指裂傷等傷害，乙○○亦受有頭部外傷、背部挫傷等傷害。
二、案經丙○○、乙○○訴請及台中市警察局第一分局報請台灣台中地方法院檢察署
    檢察官偵查起訴。
    理      由
一、訊據被告甲○○固坦承於前開時、地酒後駕車並與告訴人丙○○所駕駛之自用小
    客車發生碰撞，致告訴人丙○○、乙○○受傷之事實不諱，惟矢口否認有何過失
    傷害犯行，辯稱：伊當時行向為綠燈云云。然查，被告於八十九年七月十八日本
    院審理時已坦承對於本件車禍之發生具有過失，核與告訴人丙○○、乙○○到庭
    所指訴之情節相符；其次，被告吐氣所含酒精成份雖僅達每公升○．二七毫克，
    然被告於警訊時即坦承其酒量不好等語，且卷附被告經測試觀察職務報告中所載
    被告有酒醉跡象，在酒精測試、訊問過程有語無倫次、含糊不清或意識模糊、注
    意力無法集中之狀況，顯見被告於案發當時確已因酒醉而無法安全駕駛動力交通
    工具。此外，並有台中市○○○道路交通事故調查報告表乙份、現場照片三幀、
    車損照片十二幀、診斷證明書二紙及承辦本件車禍之警員丁○○所製作之職務報
    告乙紙、被告酒精測試值一紙附卷足憑。按汽車行駛至交岔路口，應遵守交通號
    誌之指示；駕駛人應注意車前狀況，並隨時採取必要之安全措施，並應注意汽車
    駕駛人飲酒後其吐氣所含酒棈成份超過每公升Ｏ．二五毫克以上者，不得駕車，
    道路交通安全規則第一百零二條第一項第一款、第九十四條第三項、第一百十四
    條第二款分別定有明文。經查，證人即承辦處理本件車禍之警員戊○○經本院指
    示測繪本件肇事之撞擊位置，分別至公益路、忠明南路停止線之距離，即被告行
    駛之忠明南路停止線距離撞擊位置約十一、二米，而告訴人丙○○行駛之公益路
    停止線距離撞擊位置約三十米，且被告自承其當時時速為三十公里，而告訴人丙○○亦陳述其時速為二十公里，則顯見告訴人丙○○應屬先進入該交岔路口，且
    其於本院審理時陳稱其前尚有二部車輛等語，而被告自承其前並無任何車輛，足
    徵當時公益路應屬可通行之號誌，被告顯係闖紅燈等情甚明。是本件被告於前開
    時地駕車，本應注意遵守上開規定，而依當時天氣晴朗，夜間有照明設備，路面
    乾燥、無缺陷及無障礙物，視距良好，有上開道路交通事故調查報告表附卷可查
    ，又無不能注意之情形，詎其能注意，竟疏未注意燈光號誌及車前狀況，猶酒醉
    貿然駕車闖紅燈直行，因而肇事，致告訴人二人分別受有如事實欄所載傷害，足
    證被告確有過失，且其過失行為與告訴人受傷間具有相當因果關係。被告空言否
    認，所為上開辯解，無非事後卸責之詞，不足採信。本件事證明確，被告犯行堪
    以認定。
二、核被告甲○○所為，係犯刑法第一百八十五條之三之服用酒類，不能安全駕駛動
    力交通工具而駕駛罪及同法第二百八十四條第一項前段之過失傷害罪。被告一過
    失行為致告訴人丙○○、乙○○均受有傷害，係觸犯上開二過失傷害罪名之想像
    競合犯，依刑法第五十五條規定應從一處斷。又被告酒醉駕車，因而致人受傷，
    依法應負過失傷害罪責，依道路交通管理處理罰條例第八十六條第一項規定，應
    加重其刑。被告所犯上開二罪，犯意各別，犯罪構成要件不同，應予分論併罰。
    又被告曾有如事實欄所示之前科，有台灣台中地方法院檢察署刑案資料查註記錄
    表一份在卷可按，其於有期徒刑執行完畢後，於五年內再犯本件有期徒刑以上之
    罪，為累犯，應依刑法第四十七條規定加重其刑，過失傷害部分並遞予加重之。
    爰審酌被告肇事後迄今尚未賠償告訴人二人所受損害，及其過失程度、所生危害
    、告訴人受傷程度與犯後未能完全坦承犯行等一切情狀，分別量處如主文所示之
    刑，並定其應執行刑，且就宣告刑、執行刑均諭知易科罰金之折算標準，以資懲
    儆。
三、據上論斷，應依刑事訴訟法第二百九十九條第一項前段，刑法第一百八十五條之
    三、第二百八十四條第一項前段、第五十五條、第四十一條、第四十七條、第五
    十一條第五款，道路交通管理處罰條例第八十六條第一項，罰金罰鍰提高標準條
    例第一條前段、第二條，判決如主文。
中      華      民      國    八十九    年      十      月      三      日
                                    臺灣臺中地方法院交通法庭
                                        法  官  夏  一  
右正本證明與原本無異。
如不服本判決，應於判決送達後十日內向本院提出上訴狀( 應附繕本 )，上訴於臺灣
高等法院臺中分院。
                                        書記官
中      華      民      國    八十九    年      十      月      六      日
附錄論罪科刑法條
刑法第一百八十五條之三
服用毒品、麻醉藥品、酒類或其他相類之物，不能安全駕駛動力交通工具而駕駛者，
處一年以下有期徒刑，拘役或三萬元以下罰金。
刑法第二百八十四條第一項
因過失傷害人者，處六月以下有期徒刑，拘役或五百元以下罰金，致重傷者，處一年
以下有期徒刑、拘役或五百元以下罰金。


司法院資訊處製作；財團法人民間司法改革基金會備份。
